<?xml version='1.0' encoding='utf-8'?>
<verb default="ailléidigh" disambig="">
  <verbalNoun default="ailléidiú" />
  <verbalAdjective default="ailléidithe" />
  <tenseForm default="ailléidigh" tense="Past" dependency="Indep" person="Base" />
  <tenseForm default="ailléidíomar" tense="Past" dependency="Indep" person="Pl1" />
  <tenseForm default="ailléidíodar" tense="Past" dependency="Indep" person="Pl3" />
  <tenseForm default="ailléidíodh" tense="Past" dependency="Indep" person="Auto" />
  <tenseForm default="ailléidigh" tense="Past" dependency="Dep" person="Base" />
  <tenseForm default="ailléidíomar" tense="Past" dependency="Dep" person="Pl1" />
  <tenseForm default="ailléidíodar" tense="Past" dependency="Dep" person="Pl3" />
  <tenseForm default="ailléidíodh" tense="Past" dependency="Dep" person="Auto" />
  <tenseForm default="ailléidíodh" tense="PastCont" dependency="Indep" person="Base" />
  <tenseForm default="ailléidínn" tense="PastCont" dependency="Indep" person="Sg1" />
  <tenseForm default="ailléidíteá" tense="PastCont" dependency="Indep" person="Sg2" />
  <tenseForm default="ailléidímis" tense="PastCont" dependency="Indep" person="Pl1" />
  <tenseForm default="ailléidídís" tense="PastCont" dependency="Indep" person="Pl3" />
  <tenseForm default="ailléidítí" tense="PastCont" dependency="Indep" person="Auto" />
  <tenseForm default="ailléidíodh" tense="PastCont" dependency="Dep" person="Base" />
  <tenseForm default="ailléidínn" tense="PastCont" dependency="Dep" person="Sg1" />
  <tenseForm default="ailléidíteá" tense="PastCont" dependency="Dep" person="Sg2" />
  <tenseForm default="ailléidímis" tense="PastCont" dependency="Dep" person="Pl1" />
  <tenseForm default="ailléidídís" tense="PastCont" dependency="Dep" person="Pl3" />
  <tenseForm default="ailléidítí" tense="PastCont" dependency="Dep" person="Auto" />
  <tenseForm default="ailléidíonn" tense="PresCont" dependency="Indep" person="Base" />
  <tenseForm default="ailléidím" tense="PresCont" dependency="Indep" person="Sg1" />
  <tenseForm default="ailléidímid" tense="PresCont" dependency="Indep" person="Pl1" />
  <tenseForm default="ailléidítear" tense="PresCont" dependency="Indep" person="Auto" />
  <tenseForm default="ailléidíonn" tense="PresCont" dependency="Dep" person="Base" />
  <tenseForm default="ailléidím" tense="PresCont" dependency="Dep" person="Sg1" />
  <tenseForm default="ailléidímid" tense="PresCont" dependency="Dep" person="Pl1" />
  <tenseForm default="ailléidítear" tense="PresCont" dependency="Dep" person="Auto" />
  <tenseForm default="ailléideoidh" tense="Fut" dependency="Indep" person="Base" />
  <tenseForm default="ailléideoimid" tense="Fut" dependency="Indep" person="Pl1" />
  <tenseForm default="ailléideofar" tense="Fut" dependency="Indep" person="Auto" />
  <tenseForm default="ailléideoidh" tense="Fut" dependency="Dep" person="Base" />
  <tenseForm default="ailléideoimid" tense="Fut" dependency="Dep" person="Pl1" />
  <tenseForm default="ailléideofar" tense="Fut" dependency="Dep" person="Auto" />
  <tenseForm default="ailléideodh" tense="Cond" dependency="Indep" person="Base" />
  <tenseForm default="ailléideoinn" tense="Cond" dependency="Indep" person="Sg1" />
  <tenseForm default="ailléideofá" tense="Cond" dependency="Indep" person="Sg2" />
  <tenseForm default="ailléideoimis" tense="Cond" dependency="Indep" person="Pl1" />
  <tenseForm default="ailléideoidís" tense="Cond" dependency="Indep" person="Pl3" />
  <tenseForm default="ailléideofaí" tense="Cond" dependency="Indep" person="Auto" />
  <tenseForm default="ailléideodh" tense="Cond" dependency="Dep" person="Base" />
  <tenseForm default="ailléideoinn" tense="Cond" dependency="Dep" person="Sg1" />
  <tenseForm default="ailléideofá" tense="Cond" dependency="Dep" person="Sg2" />
  <tenseForm default="ailléideoimis" tense="Cond" dependency="Dep" person="Pl1" />
  <tenseForm default="ailléideoidís" tense="Cond" dependency="Dep" person="Pl3" />
  <tenseForm default="ailléideofaí" tense="Cond" dependency="Dep" person="Auto" />
  <moodForm default="ailléidíodh" mood="Imper" person="Base" />
  <moodForm default="ailléidím" mood="Imper" person="Sg1" />
  <moodForm default="ailléidigh" mood="Imper" person="Sg2" />
  <moodForm default="ailléidímis" mood="Imper" person="Pl1" />
  <moodForm default="ailléidígí" mood="Imper" person="Pl2" />
  <moodForm default="ailléidídís" mood="Imper" person="Pl3" />
  <moodForm default="ailléidítear" mood="Imper" person="Auto" />
  <moodForm default="ailléidí" mood="Subj" person="Base" />
  <moodForm default="ailléidímid" mood="Subj" person="Pl1" />
  <moodForm default="ailléidítear" mood="Subj" person="Auto" />
</verb>
